臺灣高等法院高雄分院刑事判決　　　　　94年度上訴字第39號
上　訴　人
即　被　告　甲○○
上列上訴人因違反槍砲彈藥刀械管制條例案件，不服臺灣屏東地
方法院93年度訴字第388 號中華民國93年11月10日第一審判決（
起訴
案號：臺灣屏東地方法院檢察署92年度偵字第3824號），提起上
訴，本院判決如下：
    主  文
原判決撤銷。
甲○○共同未經許可，持有可發射子彈具有殺傷力之改造手槍，
處有期徒刑貳年，併科罰金新臺幣貳拾萬元，罰金如易服勞役，
以罰金總額與陸個月之日數比例折算。
扣案改造手槍壹把及子彈伍顆均沒收。
    事  實
一、甲○○前因製造具有殺傷力之改造手槍販賣牟利，經台灣屏
    東地方法院於民國88 間 判處有期徒刑5 年6 月確定（88年
    訴字第181 號），經入監服刑至91年12月19日獲得假釋出獄
    ，現經撤銷假釋入監服刑中。竟不知警惕，復於假釋出獄後
    之不詳日期，在不詳地點，取得具殺傷力之仿ＢＥＲＥＴＴ
    Ａ廠Ｍ9 型半自動手槍製造之玩具手槍換裝土造槍管而成之
    改造手槍1 支（含彈匣1 個）及9 ｍｍ制式子彈5 顆（起訴
    書另贅載制式霰彈5 顆）而持有。甲○○因有意將槍彈販售
    他人，並圖抬高價格，遂於92年7 月27日20時許，在屏東縣
    屏東市○○路之媽祖廟前，基於共同持有槍、彈之犯意聯絡
    ，先將上揭槍、彈交予知情之林力平保管（林力平部份，由
    檢察官另行偵查），再伺機售予他人。92年7 月28日下午，
    兩人以電話相約，由甲○○駕駛其向他人借用之車號ZK－
    7089號（起訴書誤載為車號3119-FD 號）自用小客車，搭載
    林力平及不知情之李鍾幸（林力平女友），欲前往不詳地點
    測試手槍，然為警於電話通訊監察中發覺而加以跟監，嗣於
    同日18時許，甲○○、林力平2 人駕車行經屏東市○○○路
    與棒球路路口時為警當場查獲，並在車內林力平之手提包中
    扣得上揭改造手槍1 把、子彈5 顆。
二、案經高雄市政府警察局三民第二分局報請台灣屏東地方法院
    檢察署檢察官偵查起訴。
    理  由
一、訊據上訴人即被告甲○○於原審審理中矢口否認前開犯行，
    辯稱：扣案槍彈是林力平的，不是我的，查獲當時，我只是
    開車載林力平去我家裝冷氣而已，不是要去試槍云云；於本
    院審理中則坦承共同持有改造手槍、子彈不諱，惟仍辯稱：
    該槍彈並非被告所有等語。
二、經查：
    (一)右揭事實，業據證人林力平於警訊及偵查中供證明確（
        92年偵字第3824號卷第4 頁、第50頁至第52頁、第71頁
        ）。被告甲○○於92年7 月27日晚間，在屏東縣屏東市
        ○○路之媽祖廟前，曾與林力平一同坐在車內觀看扣案
        手槍及談話一節，復據證人李鍾幸於警訊、偵查及原審
        法院審理中結證屬實（同前揭卷第15、16頁、第83頁、
        原審法院卷第42至第47頁）。又被告甲○○與林力平2
        人曾於查獲當天下午在電話中洽談有關販售、測試槍彈
        之事，亦有台灣屏東地方法院檢察署通訊監察書、高雄
        市政府警察局三民分局第二分局通訊監察譯文資料各1
        份在卷供憑（92年偵字第3824號卷第47、48頁，通訊監
        察書在本院卷內）。此外，並有手槍1 把及子彈5 顆扣
        案可稽, 而該扣案手槍係由仿ＢＥＲＥＴＴＡ廠Ｍ9 型
        半自動手槍製造之玩具手槍換裝土造槍管改造而成，機
        械性能良好，可擊發適用子彈，有殺傷力，及扣案子彈
        五顆為9 ｍｍ制式子彈，均有殺傷力等情，亦經內政部
        警政署刑事警察局鑑定明確，有該局刑鑑字第
        0920154236號槍彈鑑定書1 份附卷足考（92年偵字第
        3824號卷第135 頁至第143 頁）。
    (二)證人林力平雖於原審法院審理中結證時翻異前詞，改稱
        扣案槍、彈均為其所有，該槍、彈係1 名為「耀德」之
        人所交付。案發當天，伊正欲至被告家中看冷氣，因其
        甫出門不久即為警方查獲，伊以為是被告與警方先行串
        通所致。其為將責任推給被告，故於警訊時供稱槍彈是
        被告所交付。至於卷附通訊監察譯文之內容，則為伊與
        被告相互開玩笑之戲謔話語，並非討論賣槍事宜云云（
        原審法院卷第133 頁及第134 頁）。然證人林力平與李
        鍾幸2 人於為警查獲後即行隔離，並旋分別乘坐不同車
        輛帶往警局接受訊問及制作筆錄，其間彼此均未曾交談
        等情，已為證人即高雄市政府警察局三民第二分局警員
        蔡宗霖於原審法院審理中證述明確（原審法院卷第48頁
        至第50頁），故證人林力平及李鍾幸於警訊及偵查中所
        為內容一致之證詞，應非查獲後，2 人意圖構陷被告而
        相互勾串所捏造。再者，證人林力平既稱查獲時伊正欲
        前往被告家中看冷氣，並非賣槍或試槍，其查獲前在電
        話中與被告間之對話亦係開玩笑之戲謔言詞，而被告前
        曾稱電話可能被監聽，要證人不要亂講話，其為戲弄被
        告才故意亂說槍枝買賣之事，並非真有買賣槍彈之事等
        語，則被告既知電話可能被監聽，並要證人不要亂說話
        ，自己顯不可能又以買賣槍彈事開玩笑，且若證人與被
        告之上開對話只是玩笑，則證人應不致懷疑係被告與警
        方先行串通，以便當場查獲槍、彈，是證人林力平於原
        審法院審理中所為證詞，顯有矛盾不實之處，不足採信
        。況證人林力平於警訊及偵查中所證內容，對證人本身
        亦屬不利，更無從使自己脫免罪責，而其所為證詞與另
        一證人李鍾幸所證內容又屬相同，且無串供之虞，故顯
        然較為可採。此項證人於偵查中向檢察官所為之陳述，
        依刑事訴訟法第159條之1第2項之規定，自得為證據。
    (三)末查，被告於警訊及偵查中均坦承證人林力平確有與其
        商談共同販賣扣案槍彈予他人事宜，僅由何人委託何人
        出面洽談部份有所出入（92年偵字第3824 號 卷第11、
        12頁、第54頁、第96、97頁、第169 頁）。且其於原審
        法院審理中亦供認確有於案發前1 、2 天，與證人林力
        平在歸來地區的廟前見面觀看扣案的手槍（原審法院卷
        第139 頁），足徵證人林力平及李鍾幸所言非虛。本院
        因認被告甲○○已就扣案槍、彈之持有與證人林力平互
        有犯意聯絡及行為分擔。故警方查獲時，雖係在證人林
        力平所有之皮包內扣得前揭槍、彈，亦無礙被告罪責之
        成立。本件事證明確，被告犯行堪予認定。
三、按槍砲彈藥刀械管制條例已於94.01.26經總統令修正公佈，
    將槍砲彈藥刀械管制條例第11條第4 項之未經許可持有可發
    射子彈具有殺傷力之改造手槍罪改列為第8條 第四項，其刑
    度亦由原來之「1 年以上7 年以下有期徒刑，併科新臺幣
    700 萬元以下罰金」，提高為「3 年以上10年以下有期徒刑
    ，併科新臺幣700 萬元以下罰金」。被告行為後法律有變更
    ，經比較新舊法律之規定，以修正前之舊法較有利於被告，
    依刑法第2 條第1 項但書之規定，應適用修正前之舊法處斷
    。核被告甲○○所為，係犯修正前槍砲彈藥刀械管制條例第
    11 條 第4 項之未經許可持有可發射子彈具有殺傷力之改造
    手槍罪及同條例第12條第4 項之未經許可持有子彈罪。被告
    以1 持有行為，同時犯上開兩罪名，為想像競合犯，應從一
    重之未經許可持有改造手槍罪處斷。被告與林力平就上開犯
    行，有犯意聯絡及行為分擔，均為共同正犯。
四、原審據以論處被告罪刑，固非無見；惟查被告行為後法律有
    變更，已如前述。原判決就此部分未及審酌以比較適用，自
    有未洽；又原判決關於被告之科刑，亦嫌較重。被告上訴意
    旨，以原審量刑過重，指摘原判決不當，為有理由，且原判
    決亦有上開可議之處，自應由本院將原判決撤銷改判。爰審
    酌被告曾有違反槍砲彈藥刀械管制條例之犯罪前科，甫獲假
    釋出獄，竟不知警惕，再犯本罪；其犯罪之動機、智識程度
    ；本件改造手槍及制式子彈均為具有殺傷力之危險物品，被
    告同時持有改造手槍1 支及制式子彈5 顆，可隨時持以發射
    子彈剝奪他人性命，其持有行為已足使社會大眾聞之生懼等
    一切情狀，爰量處如主文第2 項所示之刑，並就其所處罰金
    刑，諭知易服勞役之折算標準。扣案之改造手槍1 支及子彈
    5 顆均係違禁物，應依刑法第38條第1 項第1 款之規定宣告
    沒收。
據上論斷，應依刑事訴訟法第369 條第1 項前段、第364 條、第
299 條第1 項前段修正前槍砲彈藥刀械管制條例第11條第4 項、
第12條第4 項，刑法第11條前段、第2 條第1 項但書、第28條、
第55條、第42條第2 項、第38條第1 項第1 款，罰金罰鍰提高標
準條例第2 條，現行法規所定貨幣單位折算新臺幣條例第2 條，
判決如主文。
本案經檢察官張金塗到庭執行職務。
中　　華　　民　　國　　94　　年　　3 　　月　　3　　日
　　　　　　刑事第九庭          審判長法　官  張明松
                                      法　官  郭玫利
                                      法　官  任森銓
以上正本證明與原本無異。
如不服本判決應於收受本判決後10日內向本院提出上訴書狀，其
未敘述上訴理由者，並得於提起上訴後10日內向本院補提理由書
狀（均須按他造當事人之人數附繕本）「切勿逕送上級法院」。
中　　華　　民　　國　　94　　年　　3 　　月　　3 　　日
                                      書記官  蘇恒仁
附錄本判決論罪科刑法條：
修正前槍砲彈藥刀械管制條例第11條第4 項未經許可，持有、寄
藏或意圖販賣而陳列第1 項所列槍砲者，處1 年以上7 年以下有
期徒刑，併科新臺幣7,000,000萬元以下罰金。
槍砲彈藥刀械管制條例第12條第4 項未經許可，持有、寄藏或意
圖販賣而陳列子彈者，處五年以下有期徒刑，併科新台幣
3,000,000 萬元以下罰金。
